# 请教陈版或有对价安排会计处理

提问人：心海拂清 风 时间：2022-03-26 16:37:54
请教陈版A公司于 2021 年 12 月 31 日作为为购买日，收购甲公司和乙自然人部分持有的B公司，收购比例70%，对价不超过 4748 万元，其中包含业绩承诺2022-2024年 1000,1500,1800万，付款条件股权变更工商登记完成及资质获批向甲公司付款 1765.5 万元和1965.5 万元 向乙自然人付款 417 万元， 2022 年业绩承诺实现经审计后向乙自然人付款 300 万 2023 年业绩承诺实现经审计后向乙自然人付款 200 万元 2024 年业绩承诺实现经审计后向乙自然人付款 100 万元，谢谢。问题如下：初始计量：站在并购日A公司认为B公司未来 3 年可以完成业绩承诺。
1 、合并成本及长投入账价值
A 借借：： 长 期股期股 权 投投 资 4748
贷：银行存款 2182.5 万
其他应付款 1965.50 万
交易性金融 负债 （（其它非流 动负债 ）） 600 万万
B 或有对价 600 万元按照增量借款利率4.65%进行折现
借借：： 长 期股期股 权 投投 资 4704.54 （4148+300/(1+4.65%)+200/(1+4.65%)^2 ）+100/(1+4.65%) 3未确认融资费用 43.46
贷：银行存款 2182.5 万
其他应付款 1965.50 万
长 期期 应 付款付款 600 万万
问题 1 ：我理解长投应考虑或有对价的折现因素为4704.54万元，或有对价计入长期应付款还是交易性金融负债（其它非流动负债）合理？谢谢！！
2 、后续计量：区分 2022 年完成和未完成
A 完成完成 借：交易性金融负债 300
贷：银行存款
未完成未完成 借：交易性金融负债 300
贷 ：：公允价公允价 值变动损 益益 300 （（是否合理？）？）
B 考考 虑 折折 现 后的完成情况下
借：长期应付款 300
贷：银行存款 300
借借：： 财务费 用用（（公允价公允价 值变动损 益益？）？） 25.88 （（ 摊销 到到哪哪个科目恰当））
贷 ：：未未确确 认 融融 资费 用用 25.88
未完成的情况下：：
借借：： 长 期期 应 付款付款 300
贷 ：：公允价公允价 值变动损 益益 300 （（是否合理？）？）
问题 2 ：完成业绩承诺并折现的情况下未确认融资费用的摊销计入哪个科目？未完成的情况下不用支付的长期应付款是计入公允价值变动损益？冲减长投的话合并报表也会发生变化，谢谢。

回答人：chenyiwei
一般建议做法还是按照合同约定的股权转让价款全额确认长期应付款，折现影响确认为未确认融资费用，即该项负债仍属于以摊余成本计量的金融负债；对于或有对价的潜在影响，确认为一项以公允价值计量且其变动计入损益的金融资产，列报为交易性金融资产或其他非流动金融资产。
即，或有对价的影响体现在资产方面，而不是体现在负债方面。负债仍为摊余成本计量，会计上对负债计量应无特殊问题。